【裁判字號】    99,台上,5747
【裁判日期】    990916
【裁判案由】    偽造有價證券
【裁判全文】
最高法院刑事判決            九十九年度台上字第五七四七號
上  訴  人  甲○○
            乙○○
上列上訴人等因偽造有價證券案件，不服台灣高等法院台南分院
中華民國九十七年十一月二十六日第二審判決（九十七年度上訴
字第五九一號，起訴案號：台灣台南地方法院檢察署九十六年度
偵字第一一九０八、一四二五一號），提起上訴，本院判決如下
：
    主  文
上訴駁回。
    理  由
按刑事訴訟法第三百七十七條規定：上訴於第三審法院，非以判
決違背法令為理由，不得為之；是提起第三審上訴，應以原判決
違背法令為理由，係屬法定要件。如果上訴理由書狀並未依據卷
內訴訟資料具體指摘原判決不適用何種法則或如何適用不當，或
所指摘原判決違法情事，顯與法律規定得為第三審上訴理由之違
法情形不相適合時，均應認其上訴為違背法律上之程式，予以駁
回。本件原判決認定上訴人甲○○、乙○○有如其事實欄所載共
同偽造有價證券即人民幣之犯行，因而維持第一審論上訴人等以
共同意圖供行使之用，而偽造有價證券罪，累犯，均處有期徒刑
四年六月，並為相關從刑宣告之判決，駁回渠等在第二審之上訴
。已敘明所憑證據及認定之理由。並就上訴人等否認犯行所辯各
節，何以不足採，亦在理由詳加指駁；俱有卷存證據資料可資覆
按。甲○○上訴意旨略以：原判決未具體說明證人梁勝山、周蓬
安、蘇竹龍、徐柏蒼於警詢及檢察官偵查中所為審判外陳述，係
如何具有適當性，逕行採為論斷之依據，洵屬理由欠備等語。而
乙○○上訴意旨則以：(一)、伊因欠缺調色及網版技術、設備，復
因機器老舊，且所印製人民幣編號相同，復屬未經裁切之成品，
客觀上不足使人誤認為真幣，應僅止於偽造未遂階段，原判決論
以偽造既遂，適用法則即屬不當。(二)、原判決既認伊等偽造人民
幣，部分已屬成品，部分則為試品、次品、廢品，而卻未依其行
為階段分別為既遂、未遂及無罪之判決，同有未當。(三)、原判決
事實記載伊等偽造百元人民幣紙鈔（雙面）二千張，然於理由則
謂伊等偽造百元人民幣紙鈔（雙面）九百四十張，併有理由矛盾
之可議云云。
惟查：採證認事，乃事實審法院之職權，其對證據證明力之判斷
，如未違背經驗法則或論理法則，復已敘述其憑以判斷之心證理
由者，即不能任意指為違法。原判決綜核上訴人二人於第一審之
自白，梁勝山、周蓬安、蘇竹龍、徐柏蒼之證詞，扣案燙金機（
含打包機）、四色印刷機（包括膠輪、打版機、工作機）、單色
印刷機（包括紫外線照射機）、裁（切）紙機、曬版機、驗鈔機
各一台、油墨五十一罐、鋁版三片、印刷底片二十片、人民幣（
百元紙鈔）三張、偽造百元人民幣紙鈔（單面，半成品）十二萬
張、偽造百元人民幣紙鈔（雙面，含成品、半成品）二千張，以
及卷附房屋租賃契約書、機械租賃合約、刑案現場照片、法務部
調查局民國九十七年九月十九日調科貳字第０九七００三八四八
七０號鑑定書一紙等證據資料，憑以認定上訴人等有共同偽造人
民幣犯行之論據；並說明前揭證人於警詢及偵查中之證詞，均經
當事人同意作為證據，並審酌上開證據作成時之情況，認為適當
，依刑事訴訟法第一百五十九條之五規定，得為證據。復以扣案
偽造百元人民幣（雙面）紙鈔，均有發行編號、人物肖像，中國
人民銀行、「100 」等相關文字，以及花紋圖樣，並有防偽安全
線，具備人民幣紙鈔外形，已足使人誤信為人民幣真鈔。而依法
務部調查局鑑定結果認：「送鑑偽造人民幣中標示『有號碼九百
四十張』者，其正反面外觀圖文均與真鈔相似，已具真鈔之外型
，並加工仿製真鈔之若干防偽安全特徵，研判應係未切割之成品
」等情，雖尚未裁切，然人民幣既屬有價證券之一種，且其偽造
程度相當逼真，（每一單位即每一小張）顯然已具有證券之外觀
形式，而足以使人誤信為真正之人民幣，應認上訴人等偽造行為
已經完成，而屬既遂。另指出上訴人等多次製版、印刷之數行為
，均於同時同地或密切接近之時地實施，且侵害同一法益，各行
為之獨立性極為薄弱，依一般社會健全觀念，在時間差距上，難
以強行分開，在刑法評價上，應視為數個舉動之接續施行，合為
包括之一行為之接續犯，而以渠等偽造有價證券之接續行為，業
已既遂，縱其中有部分套印不完整、不正確，仍與已成立之偽造
既遂行為不生影響。所為論斷，要無違反客觀存在之證據法則，
亦無適用法則不當或理由欠備情形。至綜觀原判決全文意旨，已
足認扣案偽造百元人民幣紙鈔（雙面，含成品、半成品）計二千
張，其中九百四十張已偽造完成，其餘一千零六十張則尚未偽造
完成，允無事實與理由載述矛盾情事。其餘上訴意旨，係置原判
決所為明白論斷於不顧，仍持已為原判決指駁之陳詞再事爭辯，
及對於事實審法院取捨證據與自由判斷證據證明力之職權行使，
徒以自己之說詞，任意指摘，難認已符合首揭法定之第三審上訴
要件。其等上訴均違背法律上之程式，俱應予駁回。
據上論結，應依刑事訴訟法第三百九十五條前段，判決如主文。
中    華    民    國  九十九  年    九    月   十六   日
                      最高法院刑事第八庭
                          審判長法官  洪  文  章
                                法官  王  居  財
                                法官  郭  毓  洲
                                法官  黃  梅  月
                                法官  沈  揚  仁
本件正本證明與原本無異
                                      書  記  官
中    華    民    國  九十九  年    九    月   二十   日
                                                      K

司法院資訊處製作；財團法人民間司法改革基金會備份。
